臺灣高雄地方法院刑事判決　　　　　　　96年度訴字第2901號
公　訴　人　臺灣高雄地方法院檢察署檢察官
被　　　告　乙○○
選任辯護人　鄭國安律師
　　　　　　吳麗珠律師
　　　　　　蘇佰陞律師
上列被告因違反毒品危害防制條例等案件，經檢察官提起公訴（
96年度偵字第15226 號），暨移送併辦（96年度毒偵字第6038號
），本院判決如下：
    主  文
乙○○販賣第一級毒品，累犯，處有期徒刑拾捌年，褫奪公權陸
年，扣案之第一級毒品海洛因陸包（合計驗後淨重拾捌點柒玖公
克，空包裝總重壹點參陸公克，含包裝袋）均沒收銷燬之。未扣
案之0000000000號行動電話（不含門號晶片）壹支沒收，如全部
或一部不能沒收時，追徵其價額；販賣第一級毒品所得共計新臺
幣貳仟元，其中現場扣案之壹仟元應予沒收，其餘未扣案新臺幣
壹仟元如全部或一部不能沒收時，以其財產抵償之。又施用第二
級毒品，累犯，處有期徒刑陸月，扣案之第二級毒品甲基安非他
命參包（合計驗後淨重參拾柒點玖貳柒公克，含包裝袋），均沒
收銷燬之。應執行有期徒刑拾捌年肆月，褫奪公權陸年，扣案之
第一級毒品海洛因陸包（合計驗後淨重拾捌點柒玖公克，空包裝
總重壹點參陸公克，含包裝袋）、第二級毒品甲基安非他命參包
（合計驗後淨重參拾柒點玖貳柒公克，含包裝袋）均沒收銷燬之
；未扣案之0000000000號行動電話（不含門號晶片）壹支沒收之
，如全部或一部不能沒收時，追徵其價額；販賣第一級毒品所得
共計新臺幣貳仟元，其中現場扣案之壹仟元應予沒收，其餘未扣
案新臺幣壹仟元如全部或一部不能沒收時，以其財產抵償之。
    事  實
一、乙○○前因施用毒品案件，經本院裁定送觀察、勒戒，於民
    國91年12月6 日執行完畢釋放，復因施用毒品、詐欺等案件
    案件，經本院分別判處有期徒刑10月、有期徒刑1 年3 月確
    定，甫於96年1 月10日縮刑期滿執行完畢。
    (一)詎乙○○仍未戒絕毒癮，竟基於施用第二級毒品甲基安非
    他命之犯意，於96年5 月21日晚上8 時許，在其位於高雄市
    苓雅區○○○路321 號4 樓住處房間內，以將甲基安非他命
    置入玻璃球燒烤吸食霧化氣體之方式，施用第二級毒品甲基
    安非他命1 次。
    (二)又乙○○明知海洛因係毒品危害防制條例所管制之第一級
    毒品，非經許可不得販賣，竟意圖營利，基於反覆販賣第一
    級毒品海洛因之單一犯意，依不詳方式取得重量不詳之海洛
    因後，以其所有0000000000號行動電話與丙○○所持用、門
    號0000000000號行動電話聯絡交易事項，先後於96年5 月21
    日下午4 時許、同年5 月22日下午2 時40分許，在高雄市○
    ○區○○街8 巷巷口內，以新臺幣（下同）1000元之代價，
    販賣海洛因予丙○○2 次。嗣於96年5 月22日下午乙○○與
    丙○○甫完成毒品交易後，為警當場查獲，並經取得乙○○
    、丙○○同意，先後自丙○○身上扣得乙○○所交付海洛因
    1 包（驗後淨重0.075 公克），並自乙○○身上扣得販售海
    洛因之價款1000元現金。復經警徵得乙○○同意對其住處進
    行搜索並採集尿液送驗，在其位於高雄市苓雅區○○○路
    321-1 號住處內扣得海洛因6 包（合計驗後淨重18.79 公克
    、純度76.71%、純質淨重14.41 公克，空包裝總重1.36公克
    ）、甲基安非他命3 包（合計驗後淨重37.927公克），採集
    乙○○尿液送驗結果亦呈甲基安非他命陽性反應，因而查悉
    上情。
二、案經高雄市政府警察局苓雅分局報告臺灣高雄地方法院檢察
    署檢察官偵辦起訴暨移送併案審理。
    理  由
壹、程序部分：
一、辯護人以證人丙○○96年5 月23日檢察官偵訊中所為之證述
    ，稱「我是以我手機先打電話給乙○○調貨」，其中「調貨
    」意思不明，且該次偵訊未經被告反詰問為由，主張證人該
    次偵訊所為之證述無證據能力。惟按被告以外之人於偵查中
    向檢察官所為陳述，除顯有不可信之情況者外，得為證據，
    刑事訴訟法第159 條之1 第2 項定有明文。偵查中對被告以
    外之人所為之偵查筆錄，性質上係屬傳聞證據。惟現階段刑
    事訴訟法規定檢察官代表國家偵查犯罪、實施公訴，依法其
    有訊問被告之權，證人且須具結，而實務運作時，檢察官偵
    查中向被告以外之人所取得之陳述，原則上均能遵守法律規
    定，不致違法取供，其可信度極高，職是，被告以外之人前
    於偵查中已具結而為證述，除反對該項証述得具有證據能力
    之一方，已釋明「顯有不可信之情況」之理由外，不宜以該
    證人未能於審判中接受他造之反對詰問為由，即遽指該證人
    於偵查中之陳述不具證據能力。本件證人丙○○96年5 月23
    日於檢察官偵查中所為之證述，性質上雖屬傳聞證據，惟係
    偵查中向檢察官所為之證述，並經具結，辯護人復未敘明該
    證述有何顯有不可信之情況，衡諸上開規定，自具有證據能
    力。至證人所96年5 月23日該次偵訊證述中「調貨」意思究
    為何，應係由本院依直接審理所得心證綜合全卷事證判斷之
    ，核屬證明力之範圍，不因證人所述「調貨」意思不明而影
    響其證述之證據能力，併予指明。
二、末按被告以外之人於審判外之言詞或書面陳述，除法律有規
    定者外，不得作為證據，刑事訴訟法第159 條第1 項定有明
    文。然被告以外之人於審判外之陳述，雖不符前4 條之規定
    ，而經當事人於審判程式同意作為證據，法院審酌該言詞陳
    述或書面陳述作成時之情況，認為適當者，亦得為證據。當
    事人、代理人或辯護人於法院調查證據時，知有第159 條第
    1 項不得為證據之情形，而未於言詞辯論終結前聲明異議者
    ，視為有前項之同意，刑事訴訟法第159 條之5 亦定有明文
    。本件高雄市政府警察局苓雅分局扣押筆錄、扣押物品目錄
    表、高雄市立凱旋醫院濫用藥物尿液檢驗報告、濫用藥物尿
    液檢體監管紀錄表、高雄醫學大學附設中和紀念醫院檢驗報
    告、法務部調查局96年7 月15日調科壹字第09623055610 號
    鑑定書、臺灣高雄第二監獄收容人律師接見紀錄、臺灣大哥
    大行動電話門號0000000000號資料查詢及證人丙○○警、偵
    訊中（不含96年5 月23日該次偵訊）之證述，雖均屬審判外
    之言詞或書面陳述，惟被告乙○○、辯護人及檢察官於本院
    準備程序時均對前揭證據之證據能力表示無意見，亦未於言
    詞辯論終結前聲明異議，本院審酌上開言詞及書面陳述作成
    時之情況，核無違法取證或其他瑕疵，認為以之作為證據為
    適當，上開證據資料，自得作為證據。
貳、實體部分：
一、認定犯罪事實所憑之證據及理由：
    (一)有關施用第二級毒品部分犯行：
    1.訊據被告乙○○對於上揭施用第二級毒品犯行於偵審程序
      均供承不諱，且被告於96年5 月22日為警查獲後所採集之
      尿液，經送檢驗之結果，確呈甲基安非他命陽性反應，此
      有高雄市立凱旋醫院96年6 月4 日濫用藥物尿液檢驗報告
      及濫用藥物尿液檢體監管記錄表各1 份附卷可稽（見警卷
      第33頁、偵卷第63頁），而扣案晶體3 包，經送驗結果均
      含第二級毒品甲基安非他命成分，亦有高雄醫學大學附設
      中和紀念醫院報告編號9607-42 、9607-43 、9607-44 號
      檢驗報告共3 紙在卷足佐（見偵卷第73至75頁），是被告
      之自白核與事實相符，應堪採信。本案事證明確，被告上
      開施用第二級毒品犯行，堪以認定。
    2.按觀察、勒戒或強制戒治執行完畢釋放後，5 年內再犯毒
      品危害防制條例第10條施用毒品之罪者，應依法追訴，毒
      品危害防制條例第23條第2 項定有明文。本件被告前因施
      用毒品案件，經本院裁定送觀察、勒戒，於91年12月18日
      執行完畢釋放，有臺灣高等法院被告前案紀錄表1 份在卷
      可參（見本院卷第20頁），是被告於送觀察、勒戒執行完
      畢釋放後，5 年內再犯前揭施用第二級毒品罪刑，依前開
      法條之規定，應依法追訴，本院就被告本件施用毒品犯行
      ，自得依法論罪科刑。
    (二)有關販賣第一級毒品部分犯行：
    訊據被告矢口否認有何販賣第一級毒品予丙○○之犯行，辯
    稱：伊於96年5 月21日、同年5 月22日與丙○○各出1000元
    合資向一名年約40歲之女子「小惠」購買毒品施用，前揭兩
    次均為丙○○打0000000000號行動電話與伊聯絡後，伊即使
    用樓下管理室之共用電話打給「小惠」，告知她現在要拿
    2000元，「小惠」答覆半小時內會到，伊再用公共電話打給
    丙○○；至於警方96年5 月22日在住處扣得海洛因6 包，其
    中5 包每包份量都是1 錢，係「小惠」96年5 月22日寄放，
    因伊1 週後有朋友要還款10幾萬元，小惠同意伊取得還款後
    再支付，其中1 包即為當天與丙○○合資向「小惠」購得之
    海洛因云云。經查：
    1.丙○○於96年5 月21日、同年5 月22日，先以0000000000
      號行動電話與被告0000000000號行動電話聯絡欲購買毒品
      海洛因後，丙○○便分別於96年5 月21日、同年月22日在
      高雄市○○區○○街8 巷巷口交予被告現金1000元，以換
      取毒品1 包，嗣為警於96年5 月22日查獲，並當場自丙○
      ○身上扣得被告交付疑似毒品白色粉末1 包，經取得被告
      同意在被告住處扣得疑似毒品之白色粉末6 包、晶體3 包
      之事實，業經被告坦承不諱，核與證人丙○○警詢中之證
      述相符（見警卷第5 頁、第6 頁背面），並有高雄市政府
      警察局苓雅分局扣押筆錄、扣押物品目錄表、臺灣大哥大
      行動電話門號0000000000號資料查詢在卷（見警卷第23頁
      、第28頁）。而分別自丙○○身上及被告住處扣得之白色
      粉末，經送驗結果，皆含第一級毒品海洛因成分，有法務
      部調查局96年7 月15日調科壹字第09623055610 號鑑定書
      、高雄市立凱旋醫院96年7 月10日高市凱醫驗字第4409
      號濫用藥物成品檢驗鑑定書各1 紙在卷可憑（見本院卷第
      39頁、第54頁），上揭各情，堪予認定。是本件首應究明
      者，厥為被告持以交付丙○○之毒品，是否為其所有而基
      於營利意圖販售。
    2.被告雖供稱，謂96年5 月21日、同年月22日伊交付予丙○
      ○之毒品及警方在伊住處扣得之毒品，皆為年約40歲、姓
      名不詳之女子「小惠」所有，惟就被告歷次偵審程序之供
      詞觀之，其先於警詢時供稱：警方查扣之海洛因6 包及甲
      基安非他命3 包係綽號「小惠」之女子於96年5 月21日晚
      上8 時許拿到伊住處寄放，伊不知道綽號「小惠」女子之
      年籍資料，也沒有她的電話，她打電話與伊聯絡均無顯示
      電話號碼云云（見警卷第3 頁）；於本院審理中則稱：扣
      得之毒品係「小惠」於96年5 月22日寄放，與丙○○合資
      向「小惠」購買毒品之過程，均為丙○○打0000000000行
      動電話與伊聯絡後，伊便使用樓下管理室之共用電話打給
      「小惠」，告知她現在要拿2000云云（見本院卷第70至71
      頁、第90頁），則被告就查扣6 包毒品海洛因係綽號「小
      惠」之女子96年5 月21日或同年月22日寄放一情，先後供
      述已有不一，又其於警詢中稱不知悉「小惠」聯絡方式之
      供詞，亦與本院審理中稱丙○○聯絡伊要購買毒品，伊再
      聯絡「小惠」之毒品交易過程顯有矛盾。另被告供稱96年
      5 月21日交付予丙○○之毒品係「小惠」當日晚上8 時提
      供云云，惟被告於96年5 月21日交付丙○○毒品之時間係
      當日下午4 時，依其所述，所交付之毒品卻係當日晚上8
      時「小惠」提供，時序亦有錯亂。是自被告偵審程序就「
      小惠」提供毒品與交易過程歷次矛盾之供述觀之，被告先
      後兩次交付丙○○之海洛因及自被告住處扣得之海洛因究
      否為「小惠」所有，顯屬可疑。
    3.又被告在羈押禁見期間與辯護律師接見時供稱，沒有「小
      惠」這個人等語，有臺灣高雄第二監獄收容人律師接見紀
      錄在卷可佐（見偵卷第43頁），另其雖稱與丙○○合資向
      「小惠」購買毒品之過程，均為丙○○以其所有00000000
      00號行動電話，撥打被告所有門號0000000000行動電話聯
      絡後，因預付卡沒有餘額，故下樓使用住處管理室公用電
      話分別與「小惠」、丙○○聯絡。其自96年5 月21日丙○
      ○聯絡合資購買毒品海洛因迄同年月22日為警查獲期間，
      均無補充預付卡云云。惟查，依被告持用門號0000000000
      號通聯紀錄顯示，96年5 月21日、同年月22日均有該行動
      電話撥出使用之紀錄，足見被告辯稱預付卡無餘額云云，
      並不足採。而在96年5 月21日下午3 時許、同年月22日下
      午2 時許（即接近被告該2 日交付毒品予丙○○之時間）
      ，均有被告以門號0000000000號行動電話與丙○○所有00
      00000000行動電話聯絡之紀錄，然迄至交付毒品時間前，
      卻均未見被告有何其他發話紀錄，有門號0000000000號行
      動電話通聯紀錄1 份在卷可參（見偵卷第28頁），堪認被
      告於交付毒品予丙○○前，並未與綽號「小惠」之女子聯
      絡，可徵被告於與辯護律師接見時供稱沒有小惠等語，應
      確屬可採。另參以被告於本院審理中稱「之前沒有欠過小
      惠錢... （小惠寄放）5 包海洛因欠的錢沒有抵任何東西
      給小惠」云云（見本院卷第89頁、第90頁），倘如被告所
      言，其對小惠未曾有積欠債務之紀錄，則小惠顯然並不了
      解被告之債信及還款情形，卻輕易在被告無任何擔保品提
      供之情形下，寄放價值10萬元之海洛因在被告住處，與常
      情實有相違，益徵「小惠」僅係被告臨訟杜撰之人物，查
      扣第一級毒品海洛因確均為被告所有，要屬無疑。
    4.證人丙○○雖亦證稱：「我請被告幫忙問看看有沒有人販
      售毒品海洛因，我要買1000元，被告說好幫忙問，約10分
      鐘後回來找我，跟我說人家拿來了，並拿1 包毒品海洛因
      給我，我就拿1000元給她」、「因現金1000元無法購買毒
      品海洛因，故與被告一人出1000元合資購買」等語（分別
      見警卷第5 頁、本院卷第76頁），然證人丙○○並未親見
      被告接洽毒品販售來源之過程，是其自有受被告誤導而不
      知實際上係向被告購買海洛因之可能。且證人即查獲員警
      陳保嘉於審理中證稱「依現在海洛因之市價，如果糖粉加
      多一點是0.6 公克1000元，糖粉加少一點是0.3 或0.4 公
      克1000元」（見本院卷第82頁），而被告亦自承，在查獲
      前約半個月左右有以1000元買入海洛因2 、3 次（見本院
      卷第89頁），堪認單以1000元之現金即可購買海洛因，被
      告並無與丙○○合資購買毒品之必要，是證人丙○○前揭
      證述自無法據為被告有利之認定，併予敘明。
    5.末查，被告明知海洛因係第一級毒品，並為價格昂貴之違
      禁物，取得不易，而政府為杜絕毒品之氾濫，對於查緝毒
      品之販賣，無不嚴厲執行，且販賣第一級毒品之罪責甚重
      ，衡情一般持有毒品者，當不致輕易將持有毒品交付他人
      。況海洛因並無市場公定之價格，不論任何包裝，均可任
      意分裝增減份量，每次買賣價量，亦可能隨時依雙方間之
      關係深淺、資力、需求量及對行情之認知、來源是否充裕
      、查緝是否嚴格，購買者被查獲時供述購買對像之可能性
      風險之評估等，因而異其標準，並隨時機動調整，非可一
      概而論，是販賣之利得除經坦承犯行或價量俱臻明確外，
      委難查得實情，販賣之人從價差或量差中牟利方式雖異，
      其意圖營利之非法販賣行為則一，是縱未確切查得販賣賺
      取之實際差價，但除別有事證，足認係按同一價格轉讓，
      確未牟利之情形外，尚難執此認非法販賣之事證有所不足
      ，致知過坦承者難辭重典，飾詞否認者反得逞僥倖，而失
      情理之平；況被告以1000元售予丙○○之毒品海洛因淨重
      約0.075 公克，依此計算方式，則被告住處扣得之6 包海
      洛因（驗後合計淨重18.70 公克）市值約25萬533 元（
      18.70 ÷0.075 ×1000＝250533.33） ，兼衡被告供稱96
      年4 、5 月間在友人開設之小吃店上班，月薪約7 至8 萬
      元，以其當時所得，欲購買市值25萬元之海洛因，負擔非
      輕，購入倘非係基於營利之意圖而伺機販售，否則實無此
      必要，是被告係基於從中賺取價差之營利意圖，販售第一
      級毒品海洛因予丙○○，同堪認定。
    6.綜上，被告販賣第一級毒品予丙○○之犯行堪以認定，應
      予依法論科。
二、論罪科刑及沒收部分：
    (一)按海洛因及甲基安非他命分別係屬毒品危害防制條例第2
    條第2 項第1 款、第2 款所稱之第一、二級毒品，依法不得
    施用、販賣，核被告乙○○所為，係犯毒品危害防制條例第
    4 條第1 項之販賣第一級毒品罪及同條例第10條第2 項之施
    用第二級毒品罪。被告販賣、施用前持有第一、二級毒品之
    低度行為應為販賣、施用之高度行為所吸收，均不另論持有
    第一、二級毒品罪。復按刑事法若干犯罪行為態樣，本質上
    原具有反覆、延續實行之特徵，立法時既予特別歸類，定為
    犯罪構成要件之行為要素，則行為人基於概括之犯意，在密
    切接近之一定時、地持續實行之複次行為，倘依社會通念，
    於客觀上認為符合一個反覆、延續性之行為觀念者，於刑法
    評價上，即應僅成立一罪。學理上所稱集合犯之職業性、營
    業性或收集性等具有重複特質之犯罪均屬之，有最高法院95
    年台上字第1079號判決意旨足資參照。經查，被告於前揭時
    地，前後共2 次販賣第一級毒品予因患有腎臟萎縮病症而有
    施用毒品海洛因以解除疼痛症狀慣習之證人丙○○，其時間
    密接、地點相同，且販售對象均係因病症長期有施用海洛因
    需要之丙○○，客觀上具有反覆、延續之性質，顯係基於反
    覆實施之單一決意所為，於刑法評價上，應僅成立一販賣第
    一級毒品罪。其所有販賣第一級毒品與施用第二級毒品犯行
    間，犯意個別，行為互殊，應分論併罰之。又移送併辦部分
    （臺灣高雄地方法院檢察署96年度毒偵字第6038號）施用第
    二級毒品甲基安非他命犯行，與已起訴施用第二級毒品部分
    犯行，為同一案件，為起訴效力所及，本院自得併予審理，
    附此敘明。另其前因施用毒品、詐欺等案件，經本院分別判
    處有期徒刑10月、有期徒刑1 年3 月確定，甫於96年1 月10
    日縮刑期滿執行完畢乙節，有臺灣高等法院被告前案紀錄表
    1 份附卷可稽（見本院卷第19頁），其於前開有期徒刑執行
    完畢後5 年內，故意再犯本件有期徒刑以上之罪，應依刑法
    第47條第1 項之規定論以累犯，在施用第二級毒品及販賣第
    一級毒品罪刑項下，均加重其刑（販賣第一級毒品罪刑中死
    刑、無期徒刑部分不得加重）。另被告所犯上開販賣第一級
    毒品罪之法定本刑為死刑或無期徒刑之罪，惟其販賣予證人
    丙○○之毒品數量並不多，2 次販毒所得僅共2000元，與大
    量販賣予不特定人，獲利甚豐之大盤商顯有不同，故就被告
    販賣第一級毒品犯行若處以法定刑為死刑或無期徒刑之重典
    ，情輕法重，尚嫌過苛，有失立法之本旨，其犯罪情狀足使
    一般人憫恕，就被告所犯販賣第一級毒品部分之犯行，爰依
    刑法第59條規定就被告販賣第一級毒品罪死刑、無期徒刑部
    分酌予減輕其刑，並就罰金刑部分依法先加後減之。爰審酌
    被告前已因施用毒品案件經觀察、勒戒，猶再犯如事實欄所
    列施用毒品甲基安非他命犯行，足認其並無戒除毒害之決心
    ，又明知海洛因毒品對於人體有莫大之戕害，為圖一己之私
    利，竟漠視毒品之危害性，而為本件販賣毒品犯行，嚴重危
    害國民身心健康及社會風氣，進而敗壞社會治安，且於犯後
    否認犯行，一再飾詞卸責，犯罪後之態度欠佳，兼衡其素行
    狀況、因本件犯罪所獲得之利益、販賣毒品之次數及數量、
    智識程度等一切情狀，分別量處如主文所示之刑，就販賣第
    一級毒品犯行，依刑法第37條第2 項規定，宣告褫奪公權6
    年，並定其應執行之刑，以資儆懲。
    (二)在被告住處扣得之海洛因6 包（合計驗後淨重18.79 公克
    ）、甲基安非他命3 包（合計驗後淨重37.927公克），經送
    鑑驗結果，分別確呈第一級毒品海洛因與第二級毒品甲基安
    非他命之陽性反應，業經認定如前，而其上裝盛海洛因及甲
    基安非他命之包裝袋，因無法完全與毒品析離，亦應視同毒
    品，均依毒品危害防制條例第18條第1 項前段之規定，分別
    在被告販賣第一級毒品、施用第二級毒品罪刑項下併予宣告
    沒收銷燬之。至於鑑識耗損之第一、二級毒品海洛因與甲基
    安非他命，既已滅失，爰不再行諭知沒收銷燬。再被告所有
    門號0000000000號之行動電話，係供其聯絡販賣第一級毒品
    所用之物，業經認定如前，亦應依同條例第19條第1 項之規
    定在被告販賣第一級毒品罪刑項下宣告沒收之。至行動電話
    門號0000000000號預付卡1 枚，因屬於被告友人「小胖」所
    有，業經被告供述明確（見本院卷第91頁），故不予宣告沒
    收。本件被告先後2 次販賣海洛因予丙○○之行為，其中於
    96年5 月21日下午4 時許第1 次販賣所得1,000 元（未扣案
    ），應依毒品危害防制條例第19條第1 項之規定在被告販賣
    第一級毒品罪刑項下沒收，如全部或一部無法沒收，以其財
    產抵償之。另被告於翌日下午2 時40分許第2 次販賣所得為
    1000元，應依同條例第19條第1 項規定在被告販賣第一級毒
    品罪刑項下沒收之。
據上論斷，應依刑事訴訟法第299 條第1 項前段，毒品危害防制
條例第4 條第1 項、第10條第2 項、第18條第1 項前段、第19條
第1 項，刑法第11條前段、第47條第1 項、第51條第5 款、第59
條、第37條第2項，判決如主文。
本案經檢察官甲○○到庭執行職務。
中　　華　　民　　國　　96　　年　　10　　月　　29　　日
                  刑事第六庭    審判長法　官  曾逸誠
                                      法  官  林柏壽
                                      法  官  王  琁
以上正本證明與原本無異。
如不服本判決應於收受本判決後10日內向本院提出上訴書狀，並
應敘述具體理由，如未敘述上訴理由者，應於上訴期間屆滿後20
日內補提理由書狀於本院（均須按他造當事人之人數附繕本）「
切勿逕送上級法院」。
中　　華　　民　　國　　96　　年　　10　　月　　29　　日
　　　　　　　　　　　　　　　　　    書記官  黃國忠
附錄本案論罪科刑法條全文：
毒品危害防制條例第4條
製造、運輸、販賣第一級毒品者，處死刑或無期徒刑；處無期徒
刑者，得併科新臺幣 1 千萬元以下罰金。
製造、運輸、販賣第二級毒品者，處無期徒刑或 7 年以上有期徒
刑，得併科新臺幣 7 百萬元以下罰金。
製造、運輸、販賣第三級毒品者，處 5 年以上有期徒刑，得併科
新臺幣 5 百萬元以下罰金。
製造、運輸、販賣第四級毒品者，處 3 年以上 10 年以下有期徒
刑，得併科新臺幣 3 百萬元以下罰金。
製造、運輸、販賣專供製造或施用毒品之器具者，處 1 年以上 7
年以下有期徒刑，得併科新臺幣 1 百萬元以下罰金。
前五項之未遂犯罰之。
毒品危害防制條例第10條
施用第二級毒品者，處 3 年以下有期徒刑。
